【裁判字號】    97,易,4952
【裁判日期】    980212
【裁判案由】    傷害等
【裁判全文】
臺灣臺中地方法院刑事判決              97年度易字第4952號
公  訴  人  臺灣臺中地方法院檢察署檢察官
被      告  乙○○
上列被告因傷害等案件，經檢察官提起公訴（97年度偵字第2581
5號），本院判決如下：
    主    文
乙○○受退去他人住宅之要求而仍滯留，處有期徒刑參月，如易
科罰金，以新台幣壹仟元折算壹日，又傷害人之身體，處有期徒
刑參月，如易科罰金，以新台幣壹仟元折算壹日。應執行有期徒
刑伍月，如易科罰金，以新台幣壹仟元折算壹日。
    犯罪事實
一、乙○○與丙○○原係舊識，平日有生意往來，乙○○於民國
    97年9月27日晚上10時許，至丙○○位在臺中縣潭子鄉○○
    村○○路199號3樓住處，洽談合資購買蠟燭，事畢乙○○便
    自行上去該址3樓房間，丙○○上樓後，發現乙○○僅著內
    褲，便要求乙○○離去，乙○○受退去之請求，仍留滯該址
    不願離開，並與丙○○發生口角，詎乙○○竟基於傷害人身
    體之犯意，與丙○○發生拉扯，並徒手毆打丙○○之頭部、
    頸部，造成丙○○受有上肢多處挫傷等傷害。嗣經丙○○掙
    脫後，跑至1樓打電話報警，進而查獲上情。
二、案經丙○○訴由臺中縣警察局豐原分局報請臺灣臺中地方法
    院檢察署檢察官偵查起訴。
    理    由
一、訊之被告乙○○固坦承於上揭時、地，與告訴人丙○○發生
    口角，進而相互拉扯，惟矢口否認有何傷害、侵入住居等犯
    行，辯稱：伊和丙○○原本就是同居關係，案發當晚丙○○
    開門讓伊上去3樓洗澡，伊將房門鎖上，丙○○無法進去，
    一直在外面敲門，伊開門讓丙○○進來後，丙○○就對伊罵
    三字經，2人便發生口角，伊就拉著丙○○的手臂，要她把
    話說清楚，伊忘記當時丙○○有無叫伊離開，後來丙○○就
    下去1樓報警等語。經查，被告於97年9月27日晚上10時許，
    在告訴人上址住處3樓房間，與告訴人發生口角，進而拉扯
    告訴人之手臂，此為雙方所是認。雖被告辯稱其與告訴人係
    同居關係，惟告訴人於偵查中證稱：伊與乙○○是舊識，2
    人從90年間開始有生意往來，乙○○於案發當晚到伊住處，
    洽談共同購買蠟燭以壓低成本，伊在紙上寫好要購買哪些蠟
    燭後，準備要關門，請乙○○離開，乙○○就自行跑到3樓
    房間，伊就上去叫他離開，當時乙○○身上僅穿著1條內褲
    ，伊向乙○○表示這樣是擅闖民宅，沒想到乙○○就將房門
    鎖上，接著就開始徒手毆打伊，伊掙脫後跑到1樓打電話報
    案等語。而質之被告亦自承其本身並無鑰匙，必須告訴人開
    門讓其進入，顯見告訴人並未讓被告任意進出自宅，足認告
    訴人雖曾開門讓被告進入住所，惟事後已經要求被告離開住
    所，被告受退去之要求，仍留滯在內，復與告訴人發生肢體
    衝突，造成告訴人受有上肢多處挫傷等傷害，有行政院衛生
    署豐原醫院診斷證明書1紙附卷可稽。此外，並有臺中縣警
    察局豐原分局潭北派出所員警職務報告1份在卷可按，是被
    告侵入住宅及傷害之犯行洵堪認定。
二、核被告所為，係涉犯刑法第306條第2項之侵入住居、第277
    條第1項之傷害罪。所犯上開2罪間，犯意各別，應予分論併
    罰。爰審酌被告犯罪之動機、目的、手段、所生危害及犯後
    態度等一切情狀，分別量處如主文所示之刑，並諭知易科罰
    金之折算標準，及定其應執行刑及易科罰金之折算標準。
據上論斷，應依刑事訴訟法第299條第1項前段，刑法第306條第
2項、第277條第1項、第41條第1項前段、第51條第5款，刑法施
行法第1條之1第1項、第2項，判決如主文。
本案經檢察官甲○○到庭執行職務。
中    華    民    國    98    年    2    月     12    日
                  刑事第二庭    法  官  郭德進
以上正本證明與原本無異。
如不服本判決應於收受判決後10日內向本院提出上訴書狀，並應
敘述具體理由；其未敘述上訴理由者，應於上訴期間屆滿後20日
內向本院補提理由書（均須按他造當事人之人數附繕本）「切勿
逕送上級法院」。
中    華    民    國    98    年    2     月    13    日
                                書記官  陳惠玲
                                                       B
附錄論罪科刑法條
中華民國刑法第306條：（侵入住居罪）
無故侵入他人住宅、建築物或附連圍繞之土地或船艦者，處1年
以下有期徒刑、拘役或3百元以下罰金。
無故隱匿其內，或受退去之要求而仍留滯者，亦同。
中華民國刑法第277條：（普通傷害罪）
傷害人之身體或健康者，處3年以下有期徒刑、拘役或1千元以下
罰金。
犯前項之罪因而致人於死者，處無期徒刑或 7 年以上有期徒刑；
致重傷者，處3年以上10年以下有期徒刑。


司法院資訊處製作；財團法人民間司法改革基金會備份。
